臺灣高等法院高雄分院刑事判決　　　　95年度上訴字第2004號
上　訴　人　臺灣高雄地方法院檢察署檢察官
上　訴　人
即　被　告　乙○○
　　　　　　　　　　（現於臺灣高雄監獄執行中）
指定辯護人　王建宏　義務律師
上　訴　人
即　被　告　丙○○
選任辯護人　顏福松　律師
被　　　告　丁○○
指定辯護人　王建宏　義務律師
上列上訴人因被告違反槍砲彈藥刀械管制條例等案件，不服臺灣
高雄地方法院94年度訴字第74號中華民國95年9月22日第一審判
決（起訴案號：臺灣高雄地方法院檢察署93年度偵字第23104號
、94年度偵字第479號），提起上訴，本院判決如下：
    主  文
原判決關於乙○○、丙○○部分，均撤銷。
乙○○共同犯恐嚇危害安全罪，處有期徒刑壹年貳月，減為有期
徒刑柒月，扣案如附表編號1 、2 、3 所示制式手槍，均沒收。
丙○○共同犯恐嚇危害安全罪，處有期徒刑壹年陸月，減為有期
徒刑玖月，扣案如附表編號1 、2 、3 所示制式手槍，均沒收；
又犯變造特種文書罪，處有期徒刑肆月，減為有期徒刑貳月，李
福榮國民身分證所換貼之「丙○○」照片壹張，沒收。應執行有
期徒刑拾月，扣案如附表編號1 、2 、3 所示制式手槍及李福榮
國民身分證所換貼之「丙○○」照片壹張，均沒收。
其他上訴駁回。
    事  實
一、丙○○因聽聞姓名不詳之綽號「阿德」成年男子陳述高雄市
    前鎮區里長陳瑞山之言行不佳，遂對陳瑞山心生不滿，因而
    邀集乙○○前往開槍示威，而共同基於恐嚇危害安全之犯意
    聯絡，於民國93年10月23日19時38分許，由丙○○攜帶其於
    91年5月間自吳明德（93年2月28日死亡）所取得，而與乙○○共同持有之附表編號1 、3 所示之制式手槍（含彈匣2 個
    ）及可供附表編號所示制式手槍發射32發以上之子彈，並將
    附表編號1 所示制式手槍交與乙○○持有，二人搭乘計程車
    至陳瑞山位於高雄市○鎮區○○里○道○街26號住處（下稱
    陳瑞山住處），由丙○○持附表編號3 所示之制式手槍向陳
    瑞山住處連續射擊32發子彈，乙○○則持附表編號1 所示制
    式手槍在旁警戒，二人示威得逞後即由丙○○將上開二把手
    槍，連同附表編號2 所示手槍（亦由丙○○於91年5 月間自
    吳明德所取得，而與乙○○共同持有），分別藏置於後述起
    槍處所。丙○○、乙○○則前往高雄市○○區○○街23號17
    樓（起訴書誤繕為25號15樓）由彭志翔（另案通緝中）承租
    住處（下稱果峰街處所），以逃避警方查緝。嗣於93年11月
    14日20時40分許，警方在果峰街處所內查獲丙○○，乙○○
    則跳窗逃逸，後持折疊刀拒捕，並以該刀砍傷追緝之警員（
    乙○○所涉妨害公務部分，業經本院94年度上訴字第1939號
    判決有期徒刑2 年確定），丙○○則於93年11月15日帶同警
    方於高雄縣鳥松鄉○○路本昌巷324 號空屋旁之花圃盆栽內
    起獲附表編號1 、2 、4 所示手槍（含彈匣2 個）及子彈，
    另於93 年11 月25日17時許，帶同警方於高雄市前鎮區○○○路與金鞏橋旁起獲附表編號3 、5 所示手槍（含彈匣1 個
    ）及子彈，並均查扣在案（丙○○、乙○○被訴未經許可持
    有手槍、子彈、彈匣部分，本院各不另為公訴不受理、不另
    為免訴之諭知）。
二、丙○○持有上開槍、彈而為規避警察盤查，另起變造國民身
    分證供己使用之意，藉故向其不知情友人李福榮借得其所有
    之國民身分證1張，並於93年5月間某日，在高雄縣、市某飯
    店房間內，以自己照片1 張換貼於上開國民身分證上而予以
    變造，足以生損害於戶政機關對國民身分證管理之正確性及
    李福榮。嗣於93年11月14日20時40分許，丙○○在果峰街處
    所為警查獲時，一併扣得上開變造國民身分證1 張（換貼丙○○照片1 張）。
三、案經高雄市政府警察局新興分局、前鎮分局報告臺灣高雄地
    方法院檢察署檢察官偵查起訴。
    理  由
壹、撤銷改判部分（即被告乙○○、丙○○有罪部分）：
一、證據能力：
(一)、證人蔣寶鳳、吳佩珊警詢陳述，其性質雖屬傳聞證據，惟上
    開警詢筆錄內容，業經本院審理時予以提示並告以要旨，且
    經檢察官及被告表示意見，當事人或辯護人已知上述筆錄乃
    傳聞證據，且均未於言詞辯論終結前對該等筆錄內容異議，
    且本院審酌上開筆錄作成時，較無人情施壓或干擾，亦無不
    當取供之情形，認為以之作為本案之證據亦屬適當，依刑事
    訴訟法第159 條之5 第1 項規定，自得為證據。
(二)、證人即同案被告丙○○、乙○○於偵查中經具結之陳述，並
    未曾提及檢察官在偵查時有不法取供之情形，且亦無證據足
    以證明證人上開陳述有顯不可信之情況，上開證人於原審復
    已接受詰問，足認業已保障被告詰問權，依刑事訴訟法第15
    9條之1第2項規定，自得為證據。
(三)、按鑑定人由審判長、受命法官或檢察官就下列之人選任1 人
    或數人充之：(一)就鑑定事項有特別知識經驗者。(二)經政府機
    關委任有鑑定職務者；鑑定之經過及其結果，應命鑑定人以
    言詞或書面報告；法院或檢察官得囑託醫院、學校或其他相
    當之機關、團體為鑑定，或審查他人之鑑定，並準用第203
    條至第206 條之1 規定，刑事訴訟法第198 條、第206 條第
    1 項、第208 條第1 項分別定有明文。本件卷附後述槍彈鑑
    定書，雖係被告以外之人於審判外之書面陳述，然內政部警
    政署刑事警察局係臺灣高等法院檢察署關於槍彈有無殺傷力
    之概括選任鑑定機關，此有臺灣高等法院檢察署92年9 月9
    日檢文允字第0921001203號函附之「臺灣高等法院檢察署檢
    察長概括選任鑑定機關表列」足參，則上開槍彈鑑定書，為
    刑事訴訟法第159 條第1 項規定例外情形，應有證據能力。
二、認定事實部分：
(一)、上訴人即被告乙○○、丙○○於上開時、地，共同持有附表
    1 、3 所示手槍及32發以上子彈，由被告丙○○朝陳瑞山住
    處開槍射擊32發子彈，之後其二人為警查獲，並於事實欄所
    示時、地，由被告丙○○帶警起獲附表編號1-5 所示手槍、
    子彈等事實，業據被告乙○○、丙○○供承在卷，並相互結
    證屬實，又據證人即陳瑞山之妻蔣寶鳳及證人吳佩珊各於警
    詢陳述明確（見警卷第1 、2 頁），又被告丙○○確持附表
    編號3 所示手槍射擊32槍之情，亦有內政部警政署刑事警察
    局94年3 月1 日刑鑑字第0940028669號函附94年2 月27日刑
    鑑字第0930216311號槍彈鑑定書在卷可查（見原審卷(一)第15
    1 、1 52頁），另附表編號1-5 所示制式手槍、子彈，均具
    有殺傷力之事實，有內政部警政署刑事警察局93年12月1 日
    、94年1 月10日刑鑑字第0930230520、0000000000號槍彈鑑
    定書及所附照片在卷為證（見原審卷(一)第49-55 頁、第57-6
    0 頁），復參以被告乙○○事先已知被告丙○○所言「試槍
    」係指開槍之意，而兩人所到試槍之地點係位於有人居住之
    房屋處所，則被告乙○○、丙○○持具有殺傷力之手槍，至
    住宅區朝有人居住之房屋開槍，造成他人傷亡可能性甚高，
    且依被告乙○○之年齡、經驗、知識程度以觀，被告乙○○
    對於被告丙○○持槍朝陳瑞山住處開槍之舉，顯屬恐嚇用意
    自應明白，被告乙○○仍持槍在旁警戒，足認被告丙○○、
    乙○○此部分共同持槍射擊之共同恐嚇犯行，業已明確。
(二)、被告丙○○上開變造國民身分證之事實，業據其供承明確，
    並有扣案上開變造國民身分證1張（換貼丙○○照片1張）及
    被害人李福榮個人基本資料1 份（見本院卷(二)第228 頁）在
    卷可佐，被告丙○○此部分變造國民身分證犯行，足以認定
    。
三、論罪部分：
(一)、核被告丙○○、乙○○至陳瑞山住處開槍所為，均犯刑法第
    305 條之恐嚇危害安全罪。又被告丙○○變造被害人李福榮
    國民身分證所為，係犯刑法第212 條之變造特種文書罪。
(三)、被告乙○○、丙○○二人間，關於上開恐嚇危害安全罪間，
    有犯意聯絡、行為分擔，應論以共同正犯（被告丙○○、乙○○被訴未經許可持有手槍、子彈、彈匣部分，本院各不另
    為公訴不受理、不另為免訴之諭知，如後所述）。另被告丙○○所犯上開恐嚇危害安全罪、變造特種文書罪間，犯意各
    別，行為互異，應予分論併罰。
四、原判決關於被告乙○○、丙○○部分據以論處罪刑，固非無
    見；惟查：
(一)、被告丙○○、乙○○被訴未經許可持有手槍、子彈、彈匣部
    分，應各不另為公訴不受理、不另為免訴之諭知（如後所述
    ），原判決均併予論罪科刑，自有不當。
(二)、被告丙○○、乙○○所犯上開恐嚇危害安全罪，及被告丙○○所犯變造特種文書罪，原判決均未及適用中華民國96年罪
    犯減刑條例予以減刑（如後所述），亦有未合。
五、被告丙○○、乙○○提起上訴，指摘原判決併就上開被訴持
    有手槍部份予以論罪有所不當，為有理由，另被告丙○○提
    起上訴指摘原判決關於變造國民身分證部份量刑過重，為無
    理由；惟原判決關於被告乙○○、丙○○均有上述可議，自
    應由本院將原判決關於被告乙○○、丙○○部分撤銷改判。
    審酌被告丙○○、乙○○與被害人陳瑞山素未相識，被告丙○○僅聽聞他人片面之詞，貿然偕同被告乙○○共同持有上
    開2 把手槍，至被害人陳瑞山住處開槍射擊32發子彈，公然
    開槍示威及恐嚇他人安全、危害社會治安程度甚鉅；另被告
    丙○○為規避警察盤查而變造他人國民身分證，損害戶政機
    關對國民身分證管理之正確性及影響他人情節非輕，而被告
    二人犯後對於主要案情均能坦承，且被告丙○○帶警起獲附
    表所示扣案手槍、子彈及另案手槍等一切情狀，分別量處如
    主文所示之刑。又被告丙○○、乙○○所犯上開恐嚇危害安
    全罪，及被告丙○○所犯上開變造特種文書罪之犯罪時間，
    均在中華民國96年4 月24日以前，合於中華民國96年罪犯減
    刑條例所定之減刑條件，爰依法減其刑期二分之一如主文所
    示，被告丙○○部分併依該條例規定，定其應執行之刑如主
    文所示。
六、沒收部分：
(一)、扣案附表編號1 、2 、3 所示之制式手槍，均具有殺傷力，
    依槍砲彈藥刀械管制條例第4 條第1 項第1 款之規定，非經
    中央主管機關許可，不得製造、販賣、運輸、轉讓、出租、
    出借、持有、寄藏或陳列，均屬違禁物，不問屬於犯人與否
    ，均應依刑法第38條第1 項第1 款規定予以沒收。至於扣案
    附表編號4 、5 所示之子彈，均於鑑驗過程業已擊發，不再
    具有殺傷力，而失其違禁物之性質，爰不予宣告沒收。
(二)、扣案之被害人李福榮國民身分證上變造換貼之「丙○○」照
    片1 張，為被告丙○○所有供其犯罪所用之物，業據被告丙○○供承在卷，應依刑法第38條第1 項第2 款之規定宣告沒
    收。至於被害人李福榮遭變造之國民身分證（不含被告丙○○照片1 張），並非變造之特種文書，且為被害人李福榮所
    有，自不予宣告沒收。
七、不另為公訴不受理（被告丙○○）及不另為免訴（被告乙○○）部分：
(一)、公訴意旨略以：被告丙○○、乙○○於上開時、地，共同持
    有附表編號1、3所示制式手槍及子彈至陳瑞山住處開槍，及
    被告丙○○帶警起獲附表編號2 、4 、5 所示制式手槍、子
    彈部分，因認被告二人涉犯槍砲彈藥刀械管制條例第7 條第
    4 項之未經許可，持有手槍罪、同條例第12條第4 項之未經
    許可，持有子彈罪、同條例第13條第4 項之未經許可，持有
    槍砲主要組成零件罪，又被告二人持有制式手槍、子彈、彈
    匣，係屬想像競合犯，應從一重之持有手槍罪處斷。另被告
    二人所犯持有手槍罪與恐嚇危害安全罪間，有方法結果之牽
    連關係，應論以牽連犯等語。
(二)、按同一案件繫屬於有管轄權之數法院者，由繫屬在先之法院
    審判之；而依刑事訴訟法第8 條之規定不得為審判者，應諭
    知不受理之判決，刑事訴訟法第8 條前段、第303 條第7 款
    定有明文；又按案件有曾經判決確定情形，應諭知免訴之判
    決，刑事訴訟法第302 條第1 款規定甚明。
(三)、被告丙○○辯稱：臺南陳宏益遭槍擊死亡案件中，由被告乙○○、甲○○所持有之2把手槍、子彈，即係附表編號1、3
    、4、5所示制式手槍、子彈，被告於該案已遭檢察官向臺灣
    台南地方法院起訴，本件則屬同一案件重行起訴等語；被告
    乙○○辯稱：本件槍枝與臺灣台南地方法院94年度重訴字第
    18號案件之槍枝相同等語。經查：
 1、上開陳宏益案件中，殺害陳宏益之槍枝並無扣案，而警方於
    現場採證時，將該貫穿被害人陳宏益身體之子彈，送請內政
    部警政署刑事警察局檢驗結果：「送鑑彈頭1 顆，認係已擊
    發口徑9mm （9*19mm）銅包衣彈頭，其上僅餘3 條來復線」
    ，此有上開案件判決在卷可查（見原審卷(二)第39至55、83至
    92 頁） ，又原審將本件附表編號1-3 所示之制式手槍與陳
    宏益命案扣案之子彈，送請內政部警政署刑事警察局比對鑑
    定結果，因「陳宏益遭槍擊案」彈頭上之來復線特徵紋痕不
    足，無法確認係由何槍枝所擊發；惟依該彈頭上之紋痕研判
    完整彈頭來復線應為陸條右旋，故可排除由槍枝管制編號00
    0000 0000 號槍枝（肆條右旋）所擊發之可能，此有內政部
    警政署刑事警察局94年10月26日刑鑑字第0940113574號函在
    卷可查（見原審卷(一)第194 頁）。
 2、本院復再函請內政部警政署刑事警察局鑑定，能否確認係由
    附表編號3 所示手槍所擊發一節，雖據該局函覆「無法確認
    」，此有該局96年2 月14日刑鑑字第0960022123號函在卷可
    查（見本院卷(一)第77頁），但該案被告甲○○於警詢中即已
    供明「我持貝瑞塔九二制式手槍，是乙○○作案前給我的，
    另乙○○持制式九０手槍」，核與被告乙○○於該案所供情
    節一致，而被告丙○○於該案偵查中亦供明槍擊被害人陳宏
    益之槍，其在前鎮開槍（即本件陳瑞山住處槍擊案）後拿去
    藏等語，復參以附表3 所示手槍，確屬「陸條右旋來復線」
    之槍枝（見原審卷(一)第59頁），則附表3 所示手槍倘非確係
    該案被告甲○○持以槍擊被害人陳宏益之槍，豈有手槍廠牌
    「貝瑞塔」與來復線「陸條右旋」均屬相同之理，足認本件
    附表編號1 、3 所示之制式手槍及數目不詳供該手槍發射之
    子彈，係於91年7 月22日由被告乙○○、丙○○共同持有，
    並由被告乙○○自己持有附表編號1 手槍，而將附表編號3
    手槍交予另案被告甲○○犯下陳宏益遭槍擊死亡之殺人案件
    。
 3、附表2 所示手槍部分，雖被告丙○○所稱之「吳明德」，已
    於93年2 月28日死亡（有臺灣高雄地方法院檢察署93年度偵
    字第24778 號不起訴處分書可查），無法經由傳喚該人再予
    調查，然被告丙○○、乙○○於原審以證人身分詰問時均證
    述附表所示3 把槍早已持有多年（見原審卷(二)第169 、179
    頁），雖其二人所述持有時間有所出入，但此因時隔多年，
    被告乙○○並非最初持有手槍之人，記憶難免較不明確，自
    應以最初自吳明德取得手搶之被告丙○○所述「自91年5 月
    間起持有」較為正確，復參以附表2 所示手槍係與附表1 所
    示手槍藏置同一處而為警起獲，堪認附表2 所示手槍亦屬與
    附表1 、3 所示手槍，均由被告二人自91年5 月間起共同持
    有。
(四)、被告丙○○持有附表1、3所示手槍而涉犯陳宏益案件，經檢
    察官起訴於93年12月21日繫屬於臺灣臺南地方法院93年度訴
    字第1323號案件，嗣於94年12月15日改分為94年度重訴字第
    31號，上訴後為臺灣高等法院臺南分院95年度上重訴字第42
    3 號，而被告丙○○因該案，經臺灣高等法院臺南分院於96
    年4 月4 日，以未經許可持有手槍罪判處有期徒刑5 年6 月
    ，併科罰金新台幣10萬元，並於96年5 月10日上訴最高法院
    ，尚未判決確定，此有臺灣臺南地方法院93年度訴字第1323
    號案件，94年度重訴字第31號刑事書記官辦案進行簿影本（
    附於本院卷(二)第221-227 頁）及臺灣高等法院臺南分院95年
    度上重訴42 3號刑事判決及該院96年6 月7 日函文在卷足佐
    （見本院卷(一)第11 1-129、170 頁），而本件起訴（94年1
    月11日繫屬原審法院）之附表1-5 所示手槍、子彈、彈匣部
    分，與上開先繫屬部份，為想像競合犯，屬裁判上一罪之同
    一案件。檢察官就與上開已先繫屬於臺灣臺南地方法院之同
    一案件，重行向原審法院起訴，揆諸前揭說明，本應為公訴
    不受理之判決，然公訴人起訴認此部分，與被告丙○○所犯
    上開恐嚇罪經判決有罪部分，係屬修正前刑法牽連犯之裁判
    上一罪關係，爰不另為公訴不受理之諭知。
(五)、被告乙○○持有附表1、3所示手槍而涉犯陳宏益案件，經檢
    察官起訴繫屬於臺灣臺南地方法院94年度重訴字第18號案件
    ，上訴後為臺灣高等法院臺南分院95年度上重訴字第33號、
    95年度上重更(一)字第268號、96年度上重更(二)字第7號，而被
    告乙○○因該案，經臺灣高等法院臺南分院於95年3 月8 日
    ，以未經許可持有手槍罪判處有期徒刑7 年，併科罰金新台
    幣30 萬 元而判決確定，此有臺灣高等法院臺南分院95年度
    上重訴33號刑事判決及臺灣高等法院被告前案紀錄表在卷可
    參（見原審卷(二)第47-55 頁，本院卷(一)第30頁反面-31 頁）
    ，而本件起訴之附表1-5 所示手槍、子彈、彈匣部分，與上
    開辦決確定部分，為想像競合犯，屬裁判上一罪之同一案件
    。檢察官就與上開業已判決確定之同一案件，重行向原審法
    院起訴，揆諸前揭說明，本應為免訴之判決，然公訴人起訴
    認此部分，與被告乙○○所犯上開恐嚇罪經判決有罪部分，
    係屬修正前刑法牽連犯之裁判上一罪關係，爰不另為免訴之
    諭知。
貳、上訴駁回部分（即被告丁○○無罪部分）：
一、公訴意旨略以：被告丁○○綽號「老三」係高雄市沙地幫老
    大，與同案被告乙○○、丙○○（乙○○、丙○○涉犯槍砲
    彈藥刀械管制條例部分業經本院有罪判決）常混跡於高雄縣
    仁武鄉地區，從事替人討債之工作，其等因與高雄市前鎮區
    里長陳瑞山有債務糾紛，丁○○乃教唆乙○○、丙○○持制
    式手槍至陳瑞山住處開槍示警，乙○○、丙○○乃共同基於
    犯意之聯絡，於93年10月23日19時38分許，分持吳明德（業
    於93年2 月28日死亡，經臺灣高雄地方法院檢察署93年度偵
    字第24778 號不起訴處分）所有之90手槍各1 支，搭乘計程
    車至陳瑞山上開住宅尋釁，2 人見該住宅1 樓並無人於該處
    活動，即由丙○○持槍向屋內連續射擊32發以示警告，乙○○則持槍站立於一旁警戒，射擊完後，其2 人又回到丁○○
    出資承租之果峰街處所與其會合。丁○○明知乙○○、丙○○2 人均係通緝人犯，竟將其2 人藏匿於該住處內，以逃避
    警方查緝，嗣於93年11月14日20時40分許，警方獲得線報派
    員前往查緝，在上開處所內查獲丁○○、丙○○2 人，乙○○則跳窗逃逸，然為警自後追趕將其攔獲，詎乙○○並未束
    手就縛，仍持折疊刀拒捕，並以該刀砍傷追緝之警員（乙○○所涉妨害公務部分業經臺灣高等法院高雄分院94年度上訴
    字第1939號判決確定），並在果峰街處所內，起出丙○○為
    躲避警方盤查，自行將李福榮之身分證換貼以自己相片之變
    造身分證1 枚（丙○○變造國民身分證部分業經有罪判決）
    。翌（15）日丙○○並帶同警方於高雄縣鳥松鄉○○路本昌
    巷324 號空屋旁之花圃盆栽內查扣附表一編號1 、2 、4 所
    示之制式手槍（含彈匣2 個）及子彈，另於93年11月25日17
    時許，帶到高雄市前鎮區○○○路與金鞏橋旁查扣附表一編
    號3 、5 所示之制式手槍（含彈匣1 個）及子彈，而悉上情
    。因認被告丁○○涉犯有刑法第164 條第1 項之藏匿人犯罪
    及教唆丙○○、乙○○共同持槍恐嚇罪嫌云云。
二、按被告未經審判證明有罪確定前，推定其為無罪；犯罪事實
    應依證據認定之，無證據不得認定犯罪事實；不能證明被告
    犯罪者，應諭知無罪之判決，刑事訴訟法第154 條第1 項、
    第2 項及第301 條第1 項分別定有明文。又刑事訴訟法上所
    謂認定犯罪事實之證據，係指足以認定被告確有犯罪行為之
    積極證據而言，該項證據自須適合於被告犯罪事實之認定，
    始得採為斷罪資料；事實之認定，應憑證據，如未能發現相
    當證據，或證據不足以證明，自不能以推測或擬制之方法，
    以為裁判基礎；而認定犯罪事實所憑之證據，雖不以直接證
    據為限，間接證據亦包括在內；然而無論直接或間接證據，
    其為訴訟上之證明，須於通常一般之人均不致有所懷疑，而
    得確信其為真實之程度者，始得據為有罪之認定；又依刑事
    訴訟法第161 條第1 項規定，檢察官就被告犯罪事實，應負
    舉證責任，並指出證明之方法。因此，檢察官對於起訴之犯
    罪事實，應負提出證據及說服之實質舉證責任。倘其所提出
    之證據，不足為被告有罪之積極證明，或其指出證明之方法
    ，無從說服法院以形成被告有罪之心證，基於無罪推定之原
    則，自應為被告無罪判決之諭知，最高法院29年上字第3105
    號、40年臺上字第86號、76年臺上字第4986號及92年臺上字
    第128 號判例分別著有判例可資參照。
三、訊據被告丁○○否認有何被訴藏匿人犯、及教唆共同持槍恐
    嚇犯行，辯稱：伊並無教唆丙○○、乙○○去陳瑞山住處開
    槍；又果峰街處所係彭志翔所承租的，當時伊本身也在通緝
    中，故去投靠彭志翔，伊住其中1 間房間，雖丙○○有住在
    果峰街處所，但乙○○沒有住果峰街，乙○○有去那邊找丙○○、彭志翔，伊並無藏匿丙○○、乙○○等語。
四、經查：
(一)、關於被告丁○○被訴教唆持槍恐嚇部分：
 1、被告丙○○聽聞綽號「阿德」之成年男子陳述陳瑞山之言行
    不佳，遂對陳瑞山心生不滿，於93年10月23日19時38分許，
    由被告丙○○邀約被告乙○○至陳瑞山住處開槍之事實，業
    經證人即同案被告丙○○於原審證稱：「去陳瑞山家開槍，
    係因吳明德介紹一個朋友給我，他跟我說陳瑞山做人不好，
    我找乙○○一起去的，丁○○不認識陳瑞山，不是丁○○教
    唆我們去的」等語（見原審卷(二)第174 頁），而證人即同案
    被告乙○○於原審證稱：「無與丁○○從事討債工作，丁○○與陳瑞山無債務糾紛，不知道丁○○是否認識陳瑞山，是
    丙○○找我去陳瑞山住處，丁○○應該不知道去陳瑞山住處
    開槍之事，不是丁○○叫我們去的」等語（見原審卷(二)第17
    0 、171 頁），則證人丙○○、乙○○對於渠等前往陳瑞山
    住處開槍等情，於警、偵、原審供證均一致。
 2、被告丁○○未曾於警、偵及原審自白關於其與陳瑞山有債務
    糾紛，乃教唆乙○○、丙○○持制式手槍至陳瑞山住處開槍
    等情，另卷附事證亦查無可供認定被告丁○○有何教唆丙○○、乙○○持槍恐嚇之時、地等事實。此外，公訴人就此部
    分事實亦無其他舉證可供認定，則被告丁○○被訴此部分罪
    嫌，尚難證明成立。
(二)、關於被告丁○○被訴藏匿人犯部分：
 1、果峰街處所係由彭志翔所承租之事實，業經證人即果峰街處
    所之房東孟三中於原審證稱：「果峰街處所是我所有，93年
    9 月1 日租給自稱「林新裕」之人（真實姓名即彭志翔），
    之後有跟林新裕收過房租，是當時簽租約之人，收過10、11
    月之房租，我去收房租都是跟很胖的人收，目前沒有在法庭
    上，我在警詢曾提到「93年8 月中旬由鄭先生（事後經媒體
    報導確認丁○○）出面看房子並預付訂金…」，係因丁○○
    、丙○○被抓後，因我是屋主，警方要我去現場，當場警方
    跟我說這些人之姓名，問我是否認識，為何出租房屋給他們
    ，我當時沒看完警詢筆錄，警方要我簽名我就簽名，我現在
    能確認林新裕就是彭志翔，當時警察在那邊說，我才能知道
    他們的本名，（提示警卷房租契約書）房屋契約書是我寫的
    ，簽名是林新裕簽的，簽約時有叫對方提出身分證件，還有
    問對方問題，後來警方跟我說林新裕本名叫彭志翔，我也有
    看到彭志翔之身分證，警詢筆錄是警方要我配合講的，案發
    後我去現場，看到有2 個人被押在地上，我不知道叫什麼名
    字，我剛去的時候，檢察官還沒有到，現場都是指揮官等跟
    我聊天，介紹該2 人本名給我認識，這就是警卷筆錄記載事
    後經媒體報導誰誰誰，我最清楚就是林新裕，因他身材很好
    認，鄭先生、丙○○我印象都不是很清楚，也不認識，筆錄
    都是警方寫的」等語（見原審卷(二)第162-167 頁），證人即
    同案被告丙○○於原審證稱：「彭志翔要帶我去果峰街處所
    住時，曾跟我說過他要跟丁○○講我被通緝，我不知道彭志
    翔說了沒，93年11月間住果峰街處所，頭先是丁○○、彭志
    翔在住，彭志翔後來叫我過去那邊住，該屋彭志翔說是他租
    的，租金是彭志翔付的，房東來收房租時有看過一次」等語
    （見原審卷(二)第175-176 頁），又證人即同案被告乙○○於
    原審證稱：「我因殺人案被通緝，我沒有跟丁○○說，但彭
    志翔知道，我被通緝情況要看彭志翔有無跟丁○○說，我沒
    有住果峰街處所，該屋是彭志翔租的」等語（見原審卷(二)第
    171 、172 頁），雖證人孟三中於警詢指認係由被告丁○○
    出面看屋並預付訂金等情，然果峰街處所之承租人為何人一
    節，證人孟三中、丙○○、乙○○均稱係彭志翔等語，而該
    屋租賃契約書亦為彭志翔化名林新裕與孟三中簽訂，此有房
    屋租賃契約書1 份（見警卷第99頁），復參以證人孟三中與
    被告丁○○並無特殊交情，就果峰街處所出租情況當不致虛
    偽陳述，以袒護被告丁○○，足認證人孟三中於原審交付詰
    問所為證詞應可採信。
 2、公訴意旨雖認被告丁○○於警詢中曾供述：「果峰街處所房
    租剛開始彭志翔有支付1 個月租金及2 個月押金，最近1 個
    月租金是由我支付」（見警卷第81頁），而認果峰街處所係
    由被告丁○○所承租云云，然上開果峰街處所承租過程，係
    由彭志翔出面與房東孟三中簽訂租約（已如前述），而被告
    丁○○曾居住於果峰街處所，基於使用者付費原則，縱然被
    告丁○○有共同承擔部分租金給付之情，亦難據此遽認上開
    果峰街處所即屬由被告丁○○所承租。至於公訴人於原審雖
    曾聲請勘驗證人孟三中警詢錄音及傳喚製作該筆錄警員等情
    ，但因證人孟三中於原審詰問時已就其警詢筆錄記載與原審
    證詞不一致部分說明在卷，再對照證人孟三中、丙○○、乙○○所為上開證言，業已足認果峰街處所應非被告丁○○所
    承租（如上所述），此部分待證事實已臻明確，附此敘明。
 3、據上所述，上開果峰街處所既難認定係由被告丁○○所承租
    ，亦無積極證據足認被告丁○○有何主動帶被告丙○○、乙○○前往果峰街處所居住，則被告丁○○縱然知情被告丙○○、乙○○為通緝犯，但被告丁○○所為，亦與刑法第164
    條第1 項之藏匿人犯罪之構成要件有別。此外，公訴人就此
    部分亦未提出其他具體事證以供審酌，則被告丁○○被訴此
    部分罪嫌，亦不能證明。
五、綜上所述，公訴人起訴認被告丁○○涉犯上開罪嫌所憑證據
    ，尚難據以為被告不利之認定。此外，復查無其他積極之證
    據，足資認定被告有何被訴藏匿人犯罪及教唆丙○○、乙○○共同持槍恐嚇等犯行，自屬不能證明被告犯罪。從而，原
    判決關於被告丁○○部分，因而為無罪之諭知，於法尚無不
    合。公訴人仍執起訴所據各節，提起上訴指摘原判決關於被
    告丁○○部分不當，應無理由，此部分上訴應予駁回。
據上論結，應依刑事訴訟法第369條第1項前段、第364條、第368
條、第299條第1項前段，刑法第28條、第305條、第212條、第51
條第5款、第38條第1項第1款、第2款，刑法施行法第1條之1，中
華民國96年罪犯減刑條例第2條第1項第3款、第7條、第10條第2
項，判決如主文。
本案經檢察官張其主到庭執行職務。
中　　華　　民　　國　　96　　年　　7 　　月　　17　　日
                  刑事第一庭    審判長法  官  郭雅美
                                      法  官  莊崑山
                                      法  官  張意聰
以上正本證明與原本無異。
被告丙○○、乙○○、丁○○，均不得上訴。
檢察官如不服本判決應於收受本判決後10日內向本院提出上訴書
狀，其未敘述上訴理由者，並得於提起上訴後10日內向本院補提
理由書狀（均須按他造當事人之人數附繕本）「切勿逕送上級法
院」。
中　　華　　民　　國　　96　　年　　7 　　月　　17　　日
　　　　　　　　　　　　　　　　　　　書記官  呂素珍
附錄本件判決論罪科刑法條：
中華民國刑法第305條
以加害生命、身體、自由、名譽、財產之事，恐嚇他人致生危害
於安全者，處2 年以下有期徒刑、拘役或3 百元以下罰金。
中華民國刑法第212條
偽造、變造護照、旅券、免許證、特許證及關於品行、能力服務
或其他相類之證書、介紹書，足以生損害於公眾或他人者，處1
年以下有期徒刑、拘役或3 百元以下罰金。
附表：
┌──┬────────┬────────────┬───────┐
│編號│    查扣時地    │        槍彈種類        │ 槍枝管制編號 │
├──┼────────┼────────────┼───────┤
│１  │93年11月15日於高│送鑑制式手槍1枝，係中共 │槍枝管制編號為│
│    │雄縣鳥松鄉○○路│NORINCO廠製213B型口徑9mm│0000000000(含 │
│    │本昌巷324號空屋 │之制式半自動手槍，槍管內│彈匣1個)。    │
│    │旁之花圃盆栽內  │具肆條右旋來復線，機械性│              │
│    │                │能良好，可擊發同口徑之制│              │
│    │                │式子彈，認具殺傷力。    │              │
├──┼────────┼────────────┼───────┤
│２  │93年11月15日於高│送鑑制式手槍1枝，係美國 │槍枝管制編號為│
│    │雄縣鳥松鄉○○路│RUGER廠製P89型口徑9mm之 │0000000000(含 │
│    │本昌巷324號空屋 │制式半自動手槍，機械性能│彈匣1個)。    │
│    │旁之花圃盆栽內  │良好，可擊發同口徑制式子│              │
│    │                │彈，認具殺傷力。        │              │
├──┼────────┼────────────┼───────┤
│３  │93年11月25日17時│送鑑制式手槍1枝，係美國 │槍枝管制編號為│
│    │許於高雄市前鎮區│BERETTA廠製92FS型口徑9mm│0000000000(含 │
│    │中華五路與金鞏橋│制式半動自動手槍，機械性│彈匣1個)。    │
│    │旁              │能良好，可擊發同口徑制式│              │
│    │                │子彈，認具殺傷力。      │              │
├──┼────────┼────────────┼───────┤
│４  │93年11月15日於高│送鑑制式子彈6顆(均經試射│無。          │
│    │雄縣鳥松鄉○○路│)，認均係口徑9mm之制式子│              │
│    │本昌巷324號空屋 │彈，認均具殺傷力。      │              │
│    │旁之花圃盆栽內  │                        │              │
├──┼────────┼────────────┼───────┤
│５  │93年11月25日17時│送鑑制式子彈5顆(均經試射│無。          │
│    │許於高雄市前鎮區│)，認均係口徑9mm制式子彈│              │
│    │中華五路與金鞏橋│，認均具殺傷力。        │              │
│    │旁              │                        │              │
└──┴────────┴────────────┴───────┘
